【裁判字號】    92,交易,275
【裁判日期】    920917
【裁判案由】    過失致死
【裁判全文】
臺灣高雄地方法院刑事判決                        九十二年度交易字第二七五號
    公  訴  人  臺灣高雄地方法院檢察署檢察官
    被      告  甲○○
右列被告因過失致死案件，經檢察官提起公訴（九十一年度偵字第一一一一九號），
本院判決如左：
    主  文
甲○○因過失致人於死，處有期徒刑陸月，如易科罰金，以佰元折算壹日。
    事  實
一、甲○○考領有機車駕駛執照，於民國（下同）九十二年五月二十日二十二時三十
    五分許，駕駛車號ＧＹＤ-８２６號重型機車，沿高雄市○○路由南往北方向行
    駛，行經本館路六○○巷巷口時，其原應注意機車行經無號誌之交岔路口，車輛
    應減速慢行，並作隨時停車之準備，而依當時情形，天候與路況均屬正常，並無
    不能注意之情事，竟疏於注意及此，適有李盛韋駕駛車牌號碼ＤＱＥ-４２２號
    輕型機車亦沿同路六○○巷由東往西方向行駛，原應注意轉彎車應讓直行車先行
    ，亦能注意而疏未注意，至該巷口欲左轉往南之際，遭甲○○所駕駛機車前車輪
    撞擊其所駕駛機車之左側車身，李盛韋因而人車倒地，並受有頭部外傷併右側硬
    腦膜下血腫及大腦栓塞之傷害，經送醫後終因中樞衰竭而於同年月二十二日十一
    時四十分許死亡。
二、案經高雄市政府警察局三民第二分局報請臺灣高雄地方法院檢察署檢察官偵查起
    訴。
    理  由
一、訊據被告甲○○對於右開時、地駕駛機車肇事之事實自白不諱，並有交通事故談
    話紀錄表二紙、交通事故調查報告表（一）、（二）各一紙、道路交通事故現場
    圖一紙及現場照片九幀附卷可稽（見台灣高雄地方法院檢察署九十二年度相字第
    八三五號卷第十二頁至二十一頁）；再本案車禍之發生，就警方繪製之現場圖顯
    示：肇事後，被害人李盛韋之車輛倒於岔路口之南北向本館路六００巷北向快速
    車道與東西向本館路六００巷東向慢車道行車路線交會處，頭南尾北，距南北向
    本館路六００巷行車分向線延伸線前輪一．三公尺、後輪一．二公尺，後輪並距
    東向快慢車道分隔線延伸線二．二公尺，其前輪近處留有一．一公尺刮痕；被告
    之機車倒於被害人之機車左前，頭東尾西，後輪距前述行車分向線延伸線三．三
    公尺，其後方略右約一．五公尺處留有碎片。藉此關係位置形態，參諸雙方行車
    方向、路線、路況及車損等情狀綜合研判，被害人行駛時轉彎車未讓直行車先行
    及被告行經無號誌之交岔路口未減速慢行，同為肇事之原因。按駕駛人行經無號
    誌之交岔路口，車輛均應減速慢行，作隨時停車之準備，道路交通安全規則第九
    十三條第一項第三款定有明文。被告考領有機車駕駛執照，亦經被告於九十二年
    八月二十七日當庭庭呈機車駕駛執照，經本院核閱無誤後發還，有本院九十二年
    八月二十七日審判筆錄可證，自應注意上述道路交通安全規則之規定。又依附卷
    之交通事故調查報告表（一）所載，本件肇事時、地之天候、路況皆良好，則被
    告肇事之時，亦無不能注意之情事，渠竟疏未注意及此，而冒然前行，致煞車不
    及撞及被害人，顯有過失至明，高雄市政府交通局車輛行車事故鑑定委員會鑑定
    意見亦認定被告有肇事原因，此有該委員會九十二年七月三日高市車鑑字第０九
    二０００三四一一號函附鑑定意見書附卷可查（見偵查卷第十六至十八頁）。另
    本件車禍被害人因此受傷死亡，亦有高雄榮民總醫院診斷證明書一紙可證（見前
    開相驗卷第二十二頁），並經台灣高雄地方法院檢察署檢察官督同檢驗員相驗屬
    實，製有相驗筆錄、相驗屍體證明書、鑑定驗斷書在卷可憑（見前開相驗卷第二
    十三至三十六頁），則被告過失駕車肇事行為，與被害人之死亡結果間，自具有
    相當因果關係。是被告過失致死犯行已臻明確。次按汽車行駛至交岔路口，其行
    進、轉彎，應依左列規定：六、轉彎車應讓直行車先行。但直行車尚未進入交岔
    路口，而轉彎車已達中心處開始轉彎，直行車應讓轉彎車先行，道路交通安全規
    則第一百零二條第一項第六款亦有明文。本件被害人雖亦違反前開規定，亦有肇
    事之原因而同有過失，前開鑑定意見書亦同此認定，然亦無解於被告過失致死之
    犯行，併此敘明。
二、核被告所為，係犯刑法第二百七十六條第一項之過失致人於死罪。爰審酌被告並
    無前科，素行良好，有台灣高雄地方法院檢察署刑案資料查註紀錄表、台灣高等
    法院被告全國前案紀錄表各一紙在卷可憑，其雖一時疏未注意而肇事，惟造成被
    害人喪失寶貴生命，其親人痛失至親之無法彌補之損害，迄今仍未與被害人家屬
    達成和解；並審酌被害人對本件車禍之發生亦同有過失，及被告犯後坦承犯行，
    態度尚佳等一切情狀，量處如主文所示之刑，並諭知易科罰金之折算標準。
據上論斷，應依刑事訴訟法第二百九十九條第一項前段，刑法第二百七十六條第一項
、第四十一條第一項，罰金罰鍰提高標準條例第一條前段、第二條，判決如主文。
中      華      民      國    九十二    年      九      月     十七     日
                                      臺灣高雄地方法院交通法庭
                                          法  官  官  信  成
右正本證明與原本無異。
如不服本判決，應於判決送達後十日內，向本院提出上訴狀。
中      華      民      國    九十二    年      九      月     十七     日
                                          書記官  林  明  忠
附錄刑法論罪科刑法條：
刑法第二百七十六條第一項
因過失致人於死者，處二年以下有期徒刑、拘役或二千元以下罰金。


司法院資訊處製作；財團法人民間司法改革基金會備份。
